臺灣高等法院臺南分院刑事裁定
110年度侵抗字第299號
抗  告  人  
即  被  告  周昭宏



上列抗告人因延長羈押案件，不服臺灣雲林地方法院中華民國11
0年4月12日所為110年度侵訴字第4號裁定，提起抗告，本院裁定
如下：
    主  文
抗告駁回。
    理  由
一、抗告意旨略以：證人A女、B男及C男之證述均係片面之詞，
    有嚴重瑕疵，無法證明抗告人即被告有公訴人所指強制性交
    未遂犯行為真實；另原裁定所述被告遭通緝之理由不實，被
    告應係於民國100年間經送臺東綠島監獄，於102年10月24日
    期滿出監；另被告家中還有要事未處理，是以，原審延長羈
    押之裁定有不當，請求撤銷原裁定。
二、按被告經法官訊問後，認為犯罪嫌疑重大，有事實足認被告
    有逃亡之虞及被告所犯為死刑、無期徒刑或最輕本刑為5年
    以上有期徒刑之罪，有相當理由認為有逃亡之虞，非予羈押
    ，顯難進行追訴、審判或執行者，得羈押之，刑事訴訟法第
    101條第1項第1款、第3款定有明文。又羈押之目的在於確保
    刑事偵查、審判程序之完成，及刑事執行之保全，或預防反
    覆實施特定犯罪。有無羈押原因及必要性，法院得依案件之
    性質、態樣及訴訟程序之進展、被告之供述等為綜合之判斷
    ，如就客觀情事觀察，法院許可羈押或延長羈押裁定，在目
    的與手段間衡量，並無明顯違反比例情形時，即無違法或不
    當可言。
三、經查：
  ㈠原裁定以被告雖否認起訴書所載之犯行，惟依證人A女、B男
    、C男之證述及若瑟醫院診斷證明書、現場照片等證據觀之
    ，足認被告涉犯刑法第222條第2項、第1項第7款之加重強制
    性交未遂、同法第224條之1、第222條第1項第7款加重強制
    猥褻等犯行，犯罪嫌疑重大；其中加重強制性交未遂罪係最
    輕本刑為7年以上有期徒刑之罪，加重強制猥褻罪則為3年以
    上有期徒刑之罪，被告將來若遭判決有罪確定，刑期非短，
    以一般人趨吉避凶之常情，被告逃避日後審判或執行之可能
    性甚大；且被告前於95、101、102、103年間，有多次經臺
    灣雲林地方檢察署發布通緝之紀錄，有臺灣高等法院通緝紀
    錄表在卷可按（見本院卷第63頁），顯見被告曾有涉案（分
    別為殺人未遂、恐嚇、傷害、妨害名譽）逃亡之事實，且被
    告面臨輕罪案件之偵查、執行，即未遵期到案配合之情以觀
    ，何況被告因本案涉犯法定本刑（7年、3年以上有期徒刑）
    相對較重之罪，逃亡之可能性更高，該案雖經審結，然於被
    告否認全部犯行之情況下，仍有擔保後續上訴審審判程序及
    執行程序順利進行之必要，故認本件合於刑事訴訟法第101
    條第1項第1款、第3款之事由。復衡以國家司法權有效行使
    、公共利益之維護及被告人身自由、防禦權受限制之程度，
    基於比例原則之考量，認本件有羈押之必要，尚無從以其他
    較小侵害手段如交保、責付、限制住居或限制出境、定期報
    到等方式替代。綜上，本件羈押之原因仍然存在，且仍有繼
    續執行羈押之必要，復無刑事訴訟法第114條各款所列情形
    ，爰依刑事訴訟法第108條第1項、第5項規定，裁定自110年
    4月19日起延長羈押2月。
  ㈡抗告人雖以前揭情詞，指摘原審裁定延長羈押為不當云云，
    惟查：
  1.原裁定認定依證人A女、B男、C男之證述及若瑟醫院診斷證
    明書、現場照片等證據，認被告涉犯刑法第222條第2項、第
    1項第7款之加重強制性交未遂、同法第224條之1、第222條
    第1項第7款加重強制猥褻等犯行，犯罪嫌疑重大，觀諸上述
    證據內容，原審裁定認被告涉犯上述罪名犯罪嫌重大，確有
    所據，被告徒憑自己對相關證人證述之評價，指摘原裁定認
    其犯上述罪名之犯罪嫌重大為不當，應無理由。
  2.被告前於95、101、102、103年間，有多次經臺灣雲林地方
    檢察署發布通緝之紀錄，且有臺灣高等法院通緝紀錄表在卷
    可按（見本院卷第63頁），原審認定有事實足認被告有逃亡
    之虞，亦有所據。被告以其前於100年間經送臺東綠島監獄
    ，於102年10月24日期滿出監為由，指摘原裁定此部分認定
    為不當，然被告因廢止前檢肅流氓條例，於95年8月10日入
    前東成技訓所執行感訓處分，於98年6月10日因檢肅流氓條
    例廢止而出監，並接續於東成監獄、綠島監獄執行其所犯之
    殺人未遂、傷害等罪刑期，於100年10月23日縮刑期滿出監
    ，有臺灣高等法院被告前案紀錄表在卷可查，被告所述刑罰
    執行情形與卷內資料不符，應有違誤，被告據此指摘原裁定
    不當，亦無理由。至於被告家中是否有要事待處理，核與判
    斷被告是否具備延長羈押理由無涉，附此說明。
  ㈢綜上，依卷內證人A女、B男、C男之證述及若瑟醫院診斷證明
    書、現場照片等證據觀之，足認被告涉犯刑法第222條第2項
    、第1項第7款之加重強制性交未遂、同法第224條之1、第22
    2條第1項第7款加重強制猥褻等犯行，犯罪嫌疑重大；其中
    加重強制性交未遂罪係最輕本刑為7年以上有期徒刑之罪，
    被告將來若遭判決有罪確定，刑期非短，以一般人趨吉避凶
    之常情，被告逃避日後審判或執行之可能性甚大；且如前所
    述，被告前因恐嚇、傷害、妨害名譽等輕罪案件之偵查、執
    行，即未遵期到案配合，何況被告因本案涉犯法定本刑（7
    年以上有期徒刑）相對較重之罪，逃亡之可能性更高，有事
    實足認被告有逃亡之虞，有羈押被告以有擔保後續上訴審審
    判程序及執行程序順利進行之必要，被告如刑事訴訟法第10
    1條第1項第1款、第3款之羈押原因仍存在，且有繼續執行羈
    押之必要，權衡國家刑事司法權之有效行使、社會秩序及公
    共利益之維護、被告人身自由之私益及防禦權受限制之程度
    ，對被告為羈押處分尚屬適當、必要，合乎比例原則。原裁
    定認被告上開羈押原因仍未消滅，不能以具保、責付或限制
    住居等手段替代，並有繼續羈押之必要，被告復無同法第11
    4條各款所示不得駁回具保聲請停止羈押之情形，而裁定被
    告自110年4月19日起延長羈押2月，於法無違。抗告人仍執
    前詞，提起抗告，為無理由，應予駁回。
四、據上論斷，依刑事訴訟法第412條，裁定如主文。
中　　華　　民　　國　　110 　年　　4 　　月　　23　　日
                  刑事第六庭    審判長法  官  張瑛宗
                                      法  官  李秋瑩　　
                                      法  官  林坤志
以上正本證明與原本無異。
不得再抗告。
　　　　　　　　　　　　　　　　　　　書記官  凌昇裕
中　　華　　民　　國　　110 　年　　4 　　月　　23　　日